【裁判字號】    98,消債更,65
【裁判日期】    980420
【裁判案由】    更生
【裁判全文】
臺灣桃園地方法院民事裁定            98年度消債更字第65號
聲  請  人
即債務人    甲○○
上列當事人聲請消費者債務清理事件，本院裁定如下：
    主  文
債務人更生及保全處分之聲請均駁回。
聲請程序費用由債務人負擔。
    理  由
一、按債務人不能清償債務或有不能清償之虞者，得依本條例所
    定更生或清算程序，清理其債務，消費者債務清理條例第3
    條定有明文。是債務人僅不能清償債務或有不能清償之虞者
    ，始得聲請更生，若聲請更生不備此要件者，依同條例第8
    條前段規定，法院應以裁定駁回之。
二、查本件債務人向本院聲請更生，雖主張：其有不能清償債務
    情事，前已提出債權人清冊，以書面向最大債權金融機構請
    求共同協商債務清償方案，惟協商不成立，且其無擔保或無
    優先權之債務總額未逾新臺幣（下同）1,200 萬元，復未經
    法院裁定開始清算程序或宣告破產云云。惟查：債務人之無
    擔保債務總額僅1,179,501 元，而其任職於屏榮食品股份有
    限公司每月薪資21,000元，扣除其自認每月伙食所需6,000
    元、通勤費用2,000 元、房租5,000 元等費用共計13,000元
    ，每月尚餘8,000 元，加計年終獎金及其前已向各債權銀行
    已取得貸款總金額至少應與現在債務總額相同即1,179,501
    元或以上金額的財產收入，及債務人年齡僅四十二歲，有完
    全的工作能力，應無不能清償債務情事。至於債務人所述負
    擔其父親生活費用每月8,500 元及小孩讀幼稚園費用1 萬多
    元云云，惟查，債務人前置協商不成立理由為未能接受顯足
    以負擔之還款方案，又按債務人本身已背負債務，一般常情
    下，父母多會體諒讓子女以守信償債為優先，債務人之父母
    亦應不例外，因此，債務人所述負擔其父親費用每月8,500
    元云云，難以認為完全確實。次查，債務人之配偶並無外出
    工作，應可自行照顧及教養小孩，債務人將小孩託付幼稚園
    費用1 萬多元，難認係屬必要費用。末查，消費者債務清理
    條例施行後，銀行公會已先後會商通過給予債務人至多180
    期最低零利率之個別協商及近期通過二階段還款等優惠方案
    ，應可讓債務人輕鬆還款，且債權銀行日盛國際商業銀行於
    98年03月27日到庭時亦表明願給債務人180 期零利率之優惠
    還款方案，債務人宜接受顯足以負擔之還款方案履行債務，
    應無以聲請更生方式來解決債務之必要。
四、綜據上述，本件參酌債務人之債務數額及債務人年齡、工作
    能力及其前已向各債權銀行取得貸款數額等情，又債權銀行
    日盛國際商業銀行亦表明願給予債務人180 期零利率之優惠
    還款方案，債務人應無不能清償債務或有不能清償之虞，是
    其聲請更生，於法不合，不應准許，應予駁回。又債務人更
    生之聲請既業經駁回，其財產之保全處分即已無必要，故其
    保全處分之聲請應併予駁回之。
五、依消費者債務清理條例第八條、第十五條，民事訴訟法第九
    十五條、第七十八條，裁定如主文。
中    華    民    國    98    年    4     月    20    日
              民事第二庭法  官  呂仲玉
上為正本係照原本作成。
如不服本裁定，應於裁定送達後十日內，以書狀向本院提出抗告
，並繳納抗告費新臺幣壹仟元。
中    華    民    國    98    年    4     月    20    日
                        書記官  賴柏仲


司法院資訊處製作；財團法人民間司法改革基金會備份。
